# 请教陈版，销售途耗的处理方式选择

提问人：wx_61371cea4e42 时间：2021-09-07 08:05:05
陈版您好，我单位外销商品过程中，和供应商约定以实际到货量为准开发票。这样会出现出库量和实际开票量不一致的情况，目前我单位基本按盘盈盘亏处理。请问还有其他合理或者简便的方式处理吗？非常感谢

回答人：chenyiwei
作为盘盈盘亏处理并不恰当。
首先建议确定：本企业出库量与客户到货量之间差异的原因是什么？是由于商品本身特性导致的自然盈亏，或者运输途中不可避免的一定比例正常损耗，还是其他？一般情况下，如果差异较小，或者在合理范围之内，则将差异数量对应的成本金额调整销售成本，不应作为盘盈盘亏损失处理；
同时在进行价格谈判时也应将该类正常损耗考虑在内。
如果是由于异常原因导致的差异，则根据差异的具体原因进行会计处理，并考虑能否获得保险赔偿或责任方赔偿等因素。